

SOBRE MÍ

Me describo como una persona proactiva, organizada y responsable. Disfruto mucho de aprender cosas nuevas, por lo que mi objetivo es un puesto desafiante y dinámico donde poder compartir mi experiencia y a su vez sumar nuevos conocimientos.

EDUCACIÓN

Universidad Nacional de La Matanza (UNLaM)

Ingeniería Informática (En curso)

Cursando tercer año de la carrera. Ingles nivel Intermedio.

CURSOS/CERTIFICACIONES

Introduction to CyberSecurity (Cisco Networking Academy)

Fundamentos de Administracion de Sistemas (Microsoft)

Python Essentials (Cisco Networking Academy

Desarrollador Python Full Stack (Agencia de Aprendizaje | Codo a Codo 4.0)

CONTACTO







linkedin.com/in/brian-yoel-kucharczuk

BRIAN KUCHARCZUK

ESTUDIANTE ING.
INFORMATICA

EXPERIENCIA LABORAL

Técnico informático

SAMBYK Seguridad, 2022 - 2023

Tareas:

- -Diagnóstico de redes.
- -Atención al cliente (presencial y remoto).
- -Instalación y configuración de programas de CCTV.
- -Recuperación de datos.

Técnico en cámaras de seguridad

Autonomo, 2017 - 2021

Algunos de mis clientes:

- J-Cabot (Indumentaria).
- ·Orso Bianco (Indumentaria y calzado).
- ·Laboratorios Richmond.

Tareas:

- -Elaboración de presupuestos.
- -Instalación de cámaras de seguridad.
- -Cableado estructural.
- -Configuración de DVR.
- -Soporte técnico de forma presencial y remota.

Reparación de PC

Autonomo, 2016 - Actualidad

- -Diagnostico de PC
- -Cambio de Componentes
- -Instalacion de Sistema Operativo / Paquete Office / Antivirus / Drivers
- -Optimizacion de Sistema.
- -Recuperacion de datos.